【裁判字號】    97,訴,643
【裁判日期】    970922
【裁判案由】    違反毒品危害防制條例
【裁判全文】
臺灣新竹地方法院刑事判決               97年度訴字第643號
公  訴  人  臺灣新竹地方法院檢察署檢察官
被      告  甲○○
                      號
上列被告因違反毒品危害防制條例案件，經檢察官提起公訴（97
年度毒偵字第1046號），被告於本院準備程序進行中，先就被訴
事實為有罪之陳述，經本院合議庭裁定由法官獨任進行簡式審判
程序，本院判決如下：
    主  文
甲○○施用第一級毒品，累犯，處有期徒刑拾月。扣案之白色粉
末壹包、刮勺壹支均沒收之。
    事  實
一、(一)甲○○前因施用毒品案件，經本院於民國92年11月10日以
    92 年度毒聲字第812號裁定送觀察、勒戒後，因認有繼續施
    用毒品之傾向，由本院於93年4月7日以93年度毒聲字107號
    裁定令入戒治處所施以強制戒治，於93年4月27日入所執行6
    個月以上後，因無繼續強制戒治之必要，於93年11月5日釋
    放出所，並由臺灣新竹地方法院檢察署檢察官於93年11月12
    日以93年度戒毒偵字第54號為不起訴處分確定；詎二犯施用
    毒品案件，由本院於95年4月19日以95年度訴字第332號判決
    就施用第一級毒品部分判處有期徒刑8月，就施用第二級毒
    品部分判處有期徒刑6月，定應執行刑為有期徒刑1年確定，
    嗣減刑為有期徒刑4月、3月，迄96年7月16日執行完畢出監
    ；竟三犯施用毒品案件，經本院於97年3月14日以97年度訴
    字第104號判決判處有期徒刑9月；又四犯施用毒品案件，經
    本院於97年6月16日以97年度訴字第364號判決判處有期徒刑
    9月。(二)詎其仍不知悔悟，基於施用第一級毒品之犯意，於
    97年5月22日晚上10時許，在新竹市○區○○里○○路○段28
    5巷2弄7號住處，以將海洛因包捲於香煙內點燃吸食之方式
    ，施用第一級毒品海洛因1次。嗣於翌日即97年5月23日乘坐
    友人吳達權駕駛之車號SA-19 12號自用小客車前往新竹縣竹
    北市○○街281巷89弄15號陳文光租住處時，因警方適在上
    址執行搜索而查獲，並在甲○○褲袋內扣得白色粉末1包，
    刮勺1支，經警採集尿液送驗結果呈嗎啡、可待因陽性反應
    ，而查悉上情。
二、案經新竹縣警察局移送臺灣新竹地方法院檢察署檢察官偵查
    起訴。
    理  由
一、訊據被告甲○○對於上揭事實坦認不諱（見本院卷21、28-2
    9頁之準備程序筆錄、審判筆錄），其為警查獲後採集尿液
    送請詮昕科技股份有限公司以EIA酵素免疫分析法初步檢驗
    及以GC/MS氣相層析/質譜儀法確認檢驗後，呈嗎啡、可待因
    陽性反應，有該公司97年6月13日濫用藥物尿液檢驗報告、
    、辦理煙毒、麻醉藥品案尿液送驗受檢人真實姓名代號對照
    表暨送驗登記簿在卷可稽（見97年度毒偵字第1046號卷第54
    -55頁）。綜上足認被告自白核與事實相符。又其前因施用
    毒品案件，經本院於92年11月10日以92年度毒聲字第812號
    裁定送觀察、勒戒後，因認有繼續施用毒品之傾向，由本院
    於93年4月7日以93年度毒聲字107號裁定令入戒治處所施以
    強制戒治，於93年4月27日入所執行6個月以上後，因無繼續
    強制戒治之必要，於93年11月5日釋放出所，並由臺灣新竹
    地方法院檢察署檢察官於93年11月12日以93年度戒毒偵字第
    54號為不起訴處分確定；詎二犯施用毒品案件，由本院於95
    年4月19日以95年度訴字第332號判決就施用第一級毒品部分
    判處有期徒刑8月，就施用第二級毒品部分判處有期徒刑6月
    ，定應執行刑為有期徒刑1年確定，嗣減刑為有期徒刑4月、
    3月，迄96年7月16日執行完畢出監；竟三犯施用毒品案件，
    經本院於97年3月14日以97年度訴字第104號判決判處有期徒
    刑9月；又四犯施用毒品案件，經本院於97年6月16日以97年
    度訴字第364號判決判處有期徒刑9月等情，有臺灣高等法院
    被告前案紀錄表附卷可憑。綜上所述，本案事證明確，被告
    五犯施用毒品犯行堪以認定，應依法論科。
二、核被告所為係犯毒品危害防制條例第10條第1項之施用第一
    級毒品罪。其持有海洛因之低度行為，應為施用海洛因之高
    度行為所吸收，不另論罪。被告有事實欄所載之前科紀錄，
    ，此有臺灣高等法院被告前案紀錄表在卷可按，其於5年以
    內故意再犯有期徒刑以上之罪，為累犯，應依刑法第47條第
    1項之規定加重其刑。爰審酌被告犯罪後坦承犯行，前已有
    事實欄所載之施用毒品前科，惟又違反禁令，非法施用足以
    導致精神障礙及生命危險之毒品，顯見自制力甚低，所為對
    個人身心戕害程度，暨被告之生活狀況、品行、智識程度、
    犯罪之動機、目的、手段、所生危害及犯罪後之態度等一切
    情狀，量處如主文所示之刑。扣案之白色粉末1包經警方檢
    驗後無毒品反應，有毒品測試包照片及被告筆錄足憑（見同
    上偵卷第7、32-33頁）、被告於本院供稱該包粉末係供摻入
    海洛因稀釋所用；另扣案之刮勺1支則係用以挖取海洛因到
    香煙內所使用之工具，且均係其所有之物，既為被告施用毒
    品所用之物，應依刑法第38條第1項第2款之規定諭知沒收。
據上論斷，應依刑事訴訟法第273條之1第1項、第299條第1項前
段，毒品危害防制條例第10條第1項，刑法第11條前段、第47條
第1項、第38條第1項第2款，判決如主文。
本案經檢察官葉乃瑋到庭執行職務
中    華    民    國    97    年     9    月    22    日
                  刑事第五庭  法  官    吳靜怡
以上正本證明與原本無異。
如不服本判決應於收受本判決後10日內向本院提出上訴書狀，上
訴書狀應敘述具體理由。上訴書狀未敘述上訴理由者，應於上訴
期間屆滿後20日內補提理由書狀於本院 (均須按他造當事人之人
數附繕本 )「切勿逕送上級法院」。
中    華    民    國    97    年    9     月    25    日
                              書記官    劉亭筠
附錄本案論罪科刑法條全文：
毒品危害防制條例第10條第1項
施用第一級毒品者，處 6 月以上 5 年以下有期徒刑。


司法院資訊處製作；財團法人民間司法改革基金會備份。
